臺灣苗栗地方法院刑事判決　　　　　　　　　　　　　九十三年度易字第一六四號
　　公　訴　人　臺灣苗栗地方法院檢察署檢察官
　　被　　　告　丙○○
右列被告因竊盜等案件，經檢察官提起公訴（九十三年度偵字第八八四號），本院依
簡式審判程序審理，判決如左：
    主  文
丙○○連續竊盜，處有期徒刑壹年；又故買贓物，處有期徒刑肆月。應執行有期徒刑
壹年參月。
    事  實
一、丙○○基於意圖為自己不法所有之概括犯意，連續於左列時、地，竊取他人之財
    物：
  (一)先於民國九十三年一月二十五日晚上九時許，在苗栗縣苗栗市○○路四十九號前
    ，趁車牌號碼Ｗ五─一七七一號車主丁○○暫時下車，車門未鎖之際，進入車內
    竊取丁○○所有之皮包一個（內有奧戴莉ＶＩＰ卡、丁○○
    、信用卡、提款卡、健保卡、金戒指、金項鍊、郵局存摺、行動電話等物及現金
    約新台幣【下同】三萬元），得手後將竊得之三萬元現金花用殆盡，而將上開奧
    戴莉ＶＩＰ卡留供己用，並基於意圖為自己不法所有之詐欺取財犯意，將丁○○
    之
    縣苗栗市○○路八十二號古燿煬所經營之震佑通訊行，佯稱係丁○○之友人，經
    授權欲申辦東信電訊之行動電話門號，惟經古燿煬表示需丁○○本人簽名，丙○○始做罷而未得手。
  (二)復於九十三年二月十七日凌晨二時許，在苗栗縣苗栗市北苗村餐廳附近之小巷
    內，見車號ＳＦＤ─０五七號輕型機車（係甲○○所有，於同年二月十二日清晨
    六時許，在同市○○路五十五巷六號前所失竊，現由不詳之持有人持有中）上之
    鑰匙插於車頭電門鎖上並未取走，認有機可趁，乃以該鑰匙竊取之，供己代步之
    用。
二、丙○○明知不詳姓名之成年男子向其兜售之ＴＣＣ─Ｑ二八五型行動電話（係乙○○所有，於九十三年二月十五日晚上七時許，在苗栗縣苗栗市○○路三東巷三
    號附近遭搶奪之物），價格低廉，顯可疑係來路不明之贓物，竟於九十三年二月
    十五日晚上二十三時許至翌日（即十六日）凌晨零時許，在苗栗縣苗栗市○○路
    ＩＤ四遊藝場外，以五百元之價格，向該男子購買上開行動電話，供己使用。
三、迨同年二月十八日晚上十時許，丙○○騎乘上開竊得之車號ＳＦＤ─０五七號機
    車行經苗栗縣苗栗市○○街與建中街口時，為警當場查獲，並自其身上起獲上開
    行動電話一支，及竊得之奧戴莉ＶＩＰ卡，始查悉前揭竊盜犯行。
四、案經甲○○訴由苗栗縣警察局苗栗分局報請臺灣苗栗地方法院檢察署檢察官偵查
    起訴。
    理  由
一、程序方面：
    本件被告丙○○所犯為刑法第三百二十條第一項、同法第三百四十九條第二項、
    同法第三百三十九條第一項、第三項之罪，核屬刑事訴訟法第二百七十三條之一
    第一項所定死刑、無期徒刑、最輕本刑為三年以上有期徒刑以外之罪，亦非高等
    法院管轄之第一審案件，而被告於本院行準備程序中就被訴事實為有罪之陳述，
    經告知被告簡式審判程序之旨並聽取當事人意見後，本院合議庭裁定由受命法官
    獨任進行簡式審判程序，合先敘明。
二、認定犯罪事實所根據的證據及理由：
    (一)被告丙○○於本院審理中自白前揭全部犯行。
    (二)右揭犯罪事實欄一(一)之事實，業據證人即被害人丁○○於警詢、偵查中證述其
      皮包等財物遭竊情節明確（見偵卷第六十五頁背面至六十六頁背面、第七十三
      至七十四頁），並據證人古燿煬於警詢、偵查證述被告持丁○○之
      向其申辦行動電話門號未遂情節屬實（見第八十四至八十五頁、第七十五至七
      十六頁），且有奧戴莉ＶＩＰ卡影本、贓物認領保管單各一紙在卷可稽（見偵
      卷第二十四頁、第七十七頁）。
    (三)右揭犯罪事實欄一(二)之事實，業據證人即告訴人甲○○於警詢證述其機車遭竊
      情節明確（見偵卷第十八頁正反面），且有贓物認領保管單、機車照片四張、
      車輛竊盜、車牌失竊資料個別查詢報表—查詢車輛認可資料各一紙附卷可稽（
      見偵卷第二十二頁、第二十八至二十九頁、第三十九頁）。
    (四)右揭犯罪事實欄二之事實，業據證人即被害人乙○○於警詢、偵查中證述其行
      動電話遭搶等情明確（見偵卷第十九頁至二十頁背面、第六十七至六十八頁）
      ，且有被害人所立具之贓物認領保管單一紙、手機照片四張在卷可稽（見偵卷
      第二十三頁、第二十六至二十七頁）。
    (五)綜上所述，被告之自白，核與事實相符，應堪採信。本件事證明確，被告犯行
      堪以認定。
三、論罪科刑的理由：
    (一)核被告右揭犯罪事實欄一(一)所為，係犯刑法第三百二十條第一項之普通竊盜罪
      、同法第三百三十九條第一項、第三項之詐欺取財未遂罪；被告右揭犯罪事實
      欄一(二)所為，則係犯刑法第三百二十條第一項之普通竊盜罪；右揭犯罪事實欄
      二所為，則係犯刑法第三百四十九條第二項之故買贓物罪。至犯罪事實欄一(一)
      犯行，起訴法條雖未載明被告另涉犯詐欺取財未遂之罪名，然此部分已於起訴
      書犯罪事實欄記載明確，是可認為業已提起公訴無訛，是經本院當庭補充告知
      被告該罪名（見九十三年四月六日訊問筆錄、九十三年四月八日準備程序筆錄
      、簡式審判筆錄），此部分本院自得併予審理，附此敘明。
    (二)又被告如犯罪事實欄一(一)所犯竊盜及詐欺取財未遂二罪間，有方法、結果之牽
      連關係，為牽連犯，應從一重之普通竊盜罪處斷。
    (三)就被告先後二次竊盜犯行，時間密接，方法相同，所犯為構成要件相同之罪名
      ，顯係基於概括犯意而為，為連續犯，應依刑法第五十六條論以一罪，並加重
      其刑。
    (四)被告所犯上開連續竊盜及故買贓物二罪間，犯意個別，行為互殊，應予分論併
      罰。
    (五)爰審酌：
    (1)被告正值壯年，不思以正途賺取財富，冀圖不勞而獲，竊取他人財物，並低價
      購買贓物，且其中竊得之三萬元現金均已花用殆盡，而未賠償被害人，加以犯
      後於偵查中供詞反覆，浪費司法偵查資源，參以被告有賭博、違反麻醉藥品管
      理條例等前科紀錄，有臺灣高等法院被告全國前案紀錄表及台灣苗栗地方法院
      檢察署刑案資料查註紀錄表在卷可按，素行不佳，其再犯本案，本應嚴罰重懲
      ，故公訴人向本院具體求處應執行有期徒刑一年六月，固非無見。
    (2)惟本院念及被告竊得之機車及故買之手機等贓物已歸還被害人，尚未造成被害
      人難以彌補之損失，且犯後於本院審理中對所犯情節俱能坦承交代，態度良好
      ，有坦承悔過之具體表現，併參酌其生活狀況、品行、智識程度、犯罪之動機
      、犯罪所得、目的、手段、所生危害等一切情狀，認公訴人之求刑，猶嫌稍重
      ，為符罪刑相當原則，爰分別量處如主文所示之刑，並定其應執行刑如主文所
      示，以資儆懲。
四、適用法律依據：
    (一)刑事訴訟法第二百七十三條之一第一項，第二百九十九條第一項前段。
    (二)刑法第三百二十條第一項、第三百四十九條第二項、第三百三十九條第一項、
      第三項。
    (三)刑法第五十六條、第五十五條、第五十一條第五款。
本案經檢察官劉正穆到庭執行職務。
中　　　華　　　民　　　國　　九十三　　年　　　四　　　月　　 十三 　　日
                                    臺灣苗栗地方法院刑事第二庭
                                          法  官  顧 正 德
右正本證明與原本無異。
如不服本判決，應於判決送達後十日內向本院提出上訴狀（應抄附繕本）。
                                          書記官  黃 正 中
中　　　華　　　民　　　國　　九十三　　年　　　四　　　月　　 十三 　　日
附錄本判決論罪科刑法條全文：
中華民國刑法第三百二十條第一項
(普通竊盜罪、竊佔罪)
意圖為自己或第三人不法之所有，而竊取他人之動產者，為竊盜罪，處五年以下有期
徒刑、拘役或五百元以下罰金。
中華民國刑法第三百四十九條第二項
搬運、寄藏、故買贓物或為牙保者，處五年以下有期徒刑、拘役或科或併科一千元以
下罰金。
中華民國刑法第三百三十九條
(普通詐欺罪)
意圖為自己或第三人不法之所有，以詐術使人將本人或第三人之物交付者，處五年以
下有期徒刑、拘役或科或併科一千元以下罰金。
以前項方法得財產上不法之利益或使第三人得之者，亦同。
前二項之未遂犯罰之。
